臺灣板橋地方法院刑事判決　　　　　　　94年度訴字第2497號
公　訴　人　臺灣板橋地方法院檢察署檢察官
被　　　告　甲○○
上列被告因違反毒品危害防制條例案件，經檢察官提起公訴（94
年度毒偵字第5711號），暨移請併辦（94年度毒偵字第6592號）
，本院於準備程序進行中，被告就被訴之事實為有罪之陳述，經
告知被告簡式審判程序之旨，並聽取當事人之意見後，裁定進行
簡式審判程序，判決如下：
    主  文
甲○○連續施用第一級毒品，累犯，處有期徒刑壹年，扣案之第
一級毒品海洛因壹包（毛重零點貳壹公克、淨重零點零壹公克）
，其毒品部分，沒收銷燬之，其包裝袋壹個暨扣案之注射針筒壹
支、分裝袋陸包，沒收。又施用第二級毒品，累犯，處有期徒刑
月，扣案之分裝袋陸包、吸管壹支，沒收。應執行有期徒刑壹
年貳月，扣案之第一級毒品海洛因壹包（毛重零點貳壹公克、淨
重零點零壹公克），其毒品部分，沒收銷燬之，其包裝袋壹個暨
扣案之注射針筒壹支、分裝袋陸包、吸管壹支，沒收。
    事  實
一、甲○○有贓物、竊盜及違反肅清煙毒條例案件等前科，其於
    民國84年間因贓物案件，經本院於85年10月1 日以84年度訴
    字第2775號判處有期徒刑4 月，於85年11月14日確定，又於
    84年間因違反肅清煙毒條例案件，經本院於84年11月29日以
    84年度訴字第2099號判處有期徒刑3 年8 月，於85年1 月18
    日撤回臺灣高等法院85年度上訴字第109 號上訴確定，2 案
    更定其刑為有期徒刑3 年10月，於86年10月3 日假釋，因於
    87年間因施用毒品案件，經本院於87年7 月30日以87年度毒
    聲字第1017號裁定送勒戒處所觀察、勒戒，認有繼續施用毒
    品傾向，經本院於87年8 月29日以87年度毒聲字第1681號裁
    定送戒治處所強制戒治，於88年8 月27日戒治期滿，由臺灣
    板橋地方法院檢察署檢察官於90年9 月10日以90年度戒毒偵
    字第525 號不起訴處分確定，其另於87年間因竊盜案件，經
    本院於87年9 月11日以87年度易字第3237號判處有期徒刑7
    月，於87年12月10日撤回臺灣高等法院87年度上易字第6269
    號上訴確定，前開假釋經撤銷，執行殘刑並接續執行後案，
    於90年5 月26日縮短刑期執行完畢，其再於92年間因施用毒
    品案件，經本院於92年4 月18日以92年度毒聲字第1209號裁
    定送戒治處所強制戒治，於93年5 月28日戒治期滿，案經檢
    察官起訴，經本院於92年6 月24日以92年度訴字第1257號判
    決判處有期徒刑8 月，於92年7 月21日確定，於93年9 月8
    日縮短刑期執行完畢。詎其不知悛悔，復基於施用第一級毒
    品海洛因之概括犯意，自94年6 月間之某日起至同年12月20
    日止，在不詳地點，以注射針筒將第一級毒品海洛因注射入
    體內之方式，連續施用第一級毒品海洛因多次；另基於施用
    第二級毒品安非他命之故意，於同年7 月29日某時，在不詳
    路段，搭乘其姓名、年籍不詳友人車輛時，在車內將第二級
    毒品安非他命置於吸食器內加熱，以吸取其濃煙之方式，施
    用第二級毒品安非他命1 次。嗣94年7 月29日晚間9 時30分
    許，在臺北縣中和市○○路○ 段19號「美和診所」內，為警
    查獲，並扣得其所有分裝袋6 包、注射針筒及吸管各1 支；
    又於同年11月2 日晚間6 時50分許，在臺北縣三峽鎮○○路
    12號前，為警查獲，另扣得其所有第一級毒品海洛因1 包（
    毛重0.21公克、淨重0.01公克）。
二、案經臺北縣政府警察局中和分局報請臺灣板橋地方法院檢察
    署檢察官偵查起訴，暨臺北縣政府警察局三峽分局報請同署
    檢察官偵查後，移請併辦。
    理  由
一、程序部分：按除被告所犯為死刑、無期徒刑、最輕本刑為三
    年以上有期徒刑之罪或高等法院管轄第一審案件者外，於第
    一次審判期日前之準備程序進行中，被告先就被訴事實為有
    罪之陳述時，審判長得告知被告簡式審判程序之旨，並聽取
    當事人、代理人、辯護人及輔佐人之意見後，裁定進行簡式
    審判程序，刑事訴訟法第273 條之1 第1 項定有明文。經核
    本件被告甲○○所犯係死刑、無期徒刑、最輕本刑為三年以
    上有期徒刑以外之罪，其於準備程序中就被訴事實為有罪之
    陳述，經法官告知簡式審判程序之旨，並聽取公訴人、被告
    之意見後，本院爰依首揭規定，合議裁定由受命法官獨任進
    行簡式審判程序，合先敘明。
二、訊據被告於本院審理時坦承上揭事實不諱，又其於94年7 月
    29日晚間9 時30分許為警查獲後，於同日晚間10時42分許經
    警採集之尿液檢體，經送臺灣檢驗科技股份有限公司以酵素
    免疫分析法初步檢驗，呈鴉片類及安非他命類陽性反應，復
    經氣相層析質譜儀確認，亦有嗎啡、可待因、安非他命、甲
    基安非他命陽性反應，經判定有鴉片類及安非他命等陽性反
    應，有該公司同年8 月25日濫用藥物尿液檢驗報告附卷可稽
    ；另其於同年11月2 日晚間6 時50分許為警查獲後，於該日
    晚間7 時57分經警採集之尿液檢體，經送臺灣檢驗科技股份
    有限公司以酵素免疫分析法初步檢驗，呈鴉片類類陽性反應
    ，復經氣相層析質譜儀確認，亦有嗎啡、可待因陽性反應，
    經判定有鴉片類陽性反應，有該公司同年11月17日濫用藥物
    尿液檢驗報告存卷得參，且其為警扣得之粉末1 包，經警以
    聯勤204 廠製造之煙毒品檢驗A 包試劑初步檢驗結果，呈第
    一級海洛因，亦有毒品初步檢驗報告書在卷可憑，
三、按海洛因經注射或吸入人體後，約百分之80於24小時內自尿
    中排出，一般而言，尿液中能否驗出嗎啡陽性反應與其投與
    量、投與途徑、採尿時間、個人體質及檢測方法之靈敏度有
    關，國外曾有文獻報導注射6 毫克之海洛因鹽酸鹽，其代謝
    物嗎啡之平均可檢出時限約為26小時，業經行政院衛生署藥
    物食品檢驗局於81年9 月8 日以藥檢1 字第8114885 號函述
    綦詳；又甲基安非他命經口服投與後約百分之70於24小時內
    自尿中排出，約百分之90於96小時內自尿中排出，由於甲基
    安非他命成分之檢出與其投與方式、投與量、個人體質、採
    尿時間與檢測儀器之精密度等諸多因素有關，因此僅憑尿液
    中呈安非他命陽性反應，並無法確實推算吸食時間距採集時
    間之長短，惟依上述資料推斷，最長可能不會超過4 日，亦
    有行政院衛生署藥物食品檢驗局81年2 月8 日（81）藥檢1
    字第001156號函可按。
四、查目前之尿液檢體毒品反應鑑驗方法，以氣相層析質譜儀分
    析法最為精確，並可排除服用藥物導致毒品偽陽性反應之可
    能性，再參諸海洛因係嗎啡經化學合成之半人工合成品，其
    毒性倍於嗎啡，其施打或吸食後，經人體代謝作用而分解成
    毒性較低之嗎啡，而於尿液中被檢測出，故吸食或施打海洛
    因或嗎啡在尿液中均以嗎啡形態被檢測出，此為本院職務上
    已知之事實，且觀以目前一般常見施用之第一級毒品為海洛
    因，甚少或甚至未見有施用鴉片或嗎啡者，復衡諸被告亦經
    查獲前述第一級毒品海洛因，是可徵被告施用之第一級毒品
    應為海洛因，堪為認定。
五、茲本件被告尿液檢體均經以氣相層析質譜儀分析法確認，鑑
    出被告尿液確有鴉片類及安非他命類等陽性反應，是可確信
    被告於前述採集尿液檢體前約分別於26小時、96小時內扣除
    為警查獲後被告不可能施用毒品期間內之某時，有上述施用
    毒品犯行。
六、次查，被告於87年間因施用毒品案件，經本院於87年7 月30
    日以87年度毒聲字第1017號裁定送勒戒處所觀察、勒戒，認
    有繼續施用毒品傾向，經本院於87年8 月29日以87年度毒聲
    字第1681號裁定送戒治處所強制戒治，於88年8 月27日戒治
    期滿，由臺灣板橋地方法院檢察署檢察官於90年9 月10日以
    90年度戒毒偵字第525 號不起訴處分確定，又於92年間因施
    用毒品案件，經本院於92年4 月18日以92年度毒聲字第1209
    號裁定送戒治處所強制戒治，於93年5 月28日戒治期滿，則
    有臺灣高等法院被告前案紀錄表在卷可憑。此外，本件尚有
    扣押物品照片、扣押物品目錄表、獲案毒品表等附卷可查。
    綜上所見，被告施用第一級毒品海洛因、第二級毒品安非他
    命等犯行，事證業臻明確，洵堪認定，應依法論科。
七、核被告施用第一級毒品海洛因之行為，係犯毒品危害防制條
    例第10條第1 項之施用第一級毒品罪；又其施用第二級毒品
    安非他命之行為，則核犯同條第2 項之施用第二級毒品罪。
    其持有毒品之低度行為，當各為其施用之高度行為所吸收，
    均不另論罪。被告先後施用第一級毒品海洛因多次，時間緊
    接，所犯係罪名相同之罪，顯係出於概括犯意所為，為連續
    犯，應依刑法第56條之規定，論以一罪，並加重其刑。併案
    意旨移請本院併為審究被告於94年11月2 日晚間6 時許之施
    用第一級毒品海洛因犯行，及本院依職權查悉被告自同年7
    月30日起至同年12月20日之施用第一級毒品海洛因犯行，均
    與關於被告施用第一級毒品海洛因之起訴犯罪事實具裁判上
    一罪之連續犯關係，故雖未為起訴書所論列，然仍為起訴效
    力所及，基於審判不可分之法理，本院自得併為審理，附此
    敘明。次查，被告於84年間因贓物案件，經本院於85年10月
    1 日以84年度訴字第2775號判處有期徒刑4 月，於85年11月
    14日確定，又於84年間因違反肅清煙毒條例案件，經本院於
    84年11月29日以84年度訴字第2099號判處有期徒刑3 年8 月
    ，於85年1 月18日撤回臺灣高等法院85年度上訴字第109 號
    上訴確定，2 案更定其刑為有期徒刑3 年10月，於86年10月
    3 日假釋，另於87年間因竊盜案件，經本院於87年9 月11日
    以87年度易字第3237號判處有期徒刑7 月，於87年12月10日
    撤回臺灣高等法院87年度上易字第6269號上訴確定，前開假
    釋經撤銷，執行殘刑並接續執行後案，於90年5 月26日縮短
    刑期執行完畢，其再於92年間因違反毒品危害防制條例案件
    ，經本院於92年6 月24日以92年度訴字第1257號判決判處有
    期徒刑8 月，於92年7 月21日確定，於93年9 月8 日縮短刑
    期執行完畢，亦有上揭被告前案紀錄表在卷可參，其於有期
    徒刑執行完畢後，5 年內再犯本件有期徒刑以上2 罪，是均
    屬累犯，應依刑法第47條規定，其所犯施用第二級毒品罪部
    分，應加重其刑，又其所犯施用第一級毒品罪部分，應遞加
    重其刑。再者，其所犯上述2 罪，犯意各別，行為互殊，應
    分論併罰。本院審酌其尚有前述其他犯罪紀錄，有上揭被告
    前案紀錄表可按，足見其素行欠佳，又其於受觀察、勒戒及
    強制戒治後，猶另萌施用毒品之犯意，再犯本罪，顯見其戒
    除毒癮之意志薄弱，且未衷心悛悔，漠視法令之禁制，恣意
    濫用藥品，其行為甚為可訾，及施用毒品祗係戕害其自己身
    心，並無加害他人，兼衡其本件施用毒品種類、期間暨次數
    、犯罪動機、目的、手段、坦承犯行等一切情狀，認以各量
    處如主文所示之刑，並定其應執行之刑為當。末查，扣案之
    第一級毒品海洛因1 包（毛重0.21公克、淨重0.01公克）、
    分裝袋6 包、注射針筒及吸管各1 支，均係被告所有，前開
    毒品、注射針筒為被告施用第一級毒品海洛因所用，吸管為
    其施用第二級毒品安非他命所用，分裝袋則為其施用上述2
    種毒品時所共用等節，已據被告供承在卷，是該毒品部分，
    應依毒品危害防制條例第18條第1 項前段之規定，諭知沒收
    銷燬之，其包裝袋1 個暨扣案之分裝袋、注射針筒、吸管，
    則應依刑法第38條第1 項第2 款之規定，予以沒收。
據上論斷，應依刑事訴訟法第273 條之1 第1 項、第299 條第 1
項前段，毒品危害防制條例第10條第1 項、第2 項、第18條第1
項前段，刑法第11條前段、第56條、第47條、第51條第5 款、第
38 條 第1 項第2 款，判決如主文。
本案經檢察官魏正杰到庭執行職務。
中　　華　　民　　國　  94　　年　　12　　月　　30　　日
                  刑事第十五庭  法　官  朱敏賢
上正本證明與原本無異。
如不服本判決，應於判決送達後10日內，向本院提出上訴狀。
                                書記官  郭勝華
中　　華　　民　　國　　94　　年　　12　　月　　30　　日
附錄論罪科刑法條：
毒品危害防制條例第10條
施用第一級毒品者，處六月以上五年以下有期徒刑。
施用第二級毒品者，處三年以下有期徒刑。
